臺灣臺北地方法院小額民事判決
110年度北小字第3596號
原      告  陳君翰

被      告  范羽翔即奧瑞兩性工作室


訴訟代理人  岳子琦
上列當事人間請求返還款項事件，本院於民國111年2月16日言詞
辯論終結，判決如下：
    主　　　文
被告應給付原告新臺幣39,800元。
訴訟費用新臺幣1,000元由被告負擔。
本判決得假執行。被告如以新臺幣39,800元為原告預供擔保後，
得免為假執行。
    事實及理由要領
一、原告主張其前於民國110年3月17日受邀試聽課程，而與被告
    簽訂奧瑞兩性學院課程合約書（下稱系爭契約），向被告購
    買課程，約定學費為新臺幣（下同）39,800元，課程期間為
    110年3月19日起至111年3月19日止，如首次上課不滿意，當
    下將全額退費，原告當日於蝦皮網站下單完成並支付全額學
    費。然原告於110年3月19日首次上課後，因課程不符預期，
    即依系爭合約書第6條約定要求退費，卻遭被告拒絕，乃依
    契約之法律關係請求被告給付39,800元等情，業據原告提出
    系爭契約、line對話紀錄（卷第13、187-211頁）為證。被
    告雖辯稱原告在3月19日首日上課僅表示有些問題要詢問導
    師，至下課時間皆未提出合約書要求退費，係在翌日3月20
    日方提出，依系爭契約第6條約定無法受理退費等語。惟查
    ：
(一)按解釋當事人之契約，應以當事人立約當時之真意為準，而
    真意何在，又應以過去事實及其他一切證據資料為斷定之標
    準，不能拘泥文字致失真意；但契約文字業已表示當事人真
    意，無須別事探求者，即不得反捨契約文字而更為曲解（最
    高法院39年臺上字第1053號、17年上字第1118號裁判要旨參
    照）。
(二)系爭契約第6條約定「如首次上課不滿意，當下將全額退費
    」，兩造就此約定關於請求退費之時間、要件有所爭執，原
    告主張其已於當日因不滿意課程而請求退費，業據其提出
　　line對話內容（卷第189頁），核與證人王聖文證稱：3月19
    日當天有聽到原告向授課老師徐周佑表達不適合希望退費，
    徐周佑請原告與負責人聯繫等語明確（卷第219-220頁），
    堪認原告已依系爭契約上開約定，向被告表示對首次上課不
    滿意，要求退費。被告雖辯稱原告未於課程下課前表示對課
    程不滿意並提出合約書，不能退費云云，並舉證人徐周佑為
    證，惟徐周佑固證稱：原告到結束之前都沒有講課程不適合
    要退費，回家以後原告才告訴我有問題，我那時候沒有理他
    ，就不是我負責了等語（卷第216頁），核與證人王聖文證
    述不同，參以證人徐周佑不記得當日上課之其他學生人數、
    姓名，稱通常有3、4個學生上課等語（卷第217頁），與證
    人王聖文所稱：當日只有伊與上課一情（卷第220頁），亦
    有所出入，則證人徐周佑上開證述是否屬實，有無記憶錯誤
    ，已非無疑。再者，原告於3月19日晚間10時49分以line告
    知被告「還是覺得想先退費」等語，被告則於10時51分回以
    「我和老師講一下」，原告稱「好的，他叫我聯絡你」（卷
    第189頁），可見若非原告已向徐周佑要求退費而徐周佑不
    處理或拒絕者，原告何以告知被告該情事。而徐周佑與原告
    是至3月20日凌晨12時13分方以line互加為好友而有line對
    話（卷第201頁），徐周佑於line上表示因公司規定要當下
    拿出合約來解約，所以不能退費等語（卷第203頁），然觀
    諸系爭契約第6條約定內容以觀，並未約定原告必須於課程
    當下提出合約書始能辦理退費，而係於原告表示對首次課程
    不滿意時，被告當下即應退費，被告以系爭契約未約定之事
    項作為退費之條件，核與系爭契約之約定內容不符，是被告
    所辯，殊難採信，則原告主張依系爭契約之法律關係請求被
    告返還課程學費39,800元，洵屬有據。
二、綜上，原告依系爭契約之法律關係，請求被告給付原告39,8
    00元，為有理由，應予准許。
三、本件事證已臻明確，兩造其餘攻擊防禦方法核與本件判決結
    果不生影響，爰不一一論述，併此敘明。
四、本件係依民事訴訟法第436條之8適用小額訴訟程序所為被告
    敗訴之判決，依同法第436條之20規定，應依職權宣告假執
    行，並依同法第436條之23準用第436條第2項，適用同法第3
    92條第2項規定，依職權宣告被告如以主文第3項所示金額為
    原告預供擔保，得免為假執行。
五、訴訟費用負擔之依據：民事訴訟法第78條。本件訴訟費用額
    ，依後附計算書確定如主文所示金額。
中　　華　　民　　國　　111 　年　　3 　　月　　2 　　日
　　　　　　　　　臺灣臺北地方法院臺北簡易庭
　　　　　　　　　　　　　　　法　官　蔡玉雪
以上正本證明與原本無異。
如不服本判決，須以違背法令為理由，於判決送達後20日內向本
庭提出上訴狀（應按他造當事人之人數附繕本）；如委任律師提
起上訴者，應一併繳納上訴審裁判費。
中　　華　　民　　國　　111 　年　　3 　　月　　2 　　日
　　　　　　　　　　　　　　　書記官　陳黎諭
計   算   書：
項　　　　目　　　　　　金額（新臺幣）　　備　　註
第一審裁判費　　　　　　1,000元
合　　　　計　　　　　　1,000元
附錄：
一、民事訴訟法第436條之24第2項：
　　對於小額程序之第一審裁判上訴或抗告，非以其違背法令為
    理由，不得為之。
二、民事訴訟法第436條之25：
　　上訴狀內應記載上訴理由，表明下列各款事項：
    ㈠原判決所違背之法令及其具體內容。
    ㈡依訴訟資料可認為原判決有違背法令之具體事實。